# 理财保险账务处理

提问人：18640367578 时间：2020-04-17 08:05:19
请教陈老师@chenyiwei ，
陈老师，您好，请教一下，A公司以实际控制人的人生寿命及健康为标的，购买一份保险，保险的受益人为公司。 2017 年一次性支付 100 万元保费，合同约定支付的 100 万元每季度按照2%（年利率），由保险公司支付利息给公司，同时公司需按次（季度）每季度支付 500 万的手续费给保险公司，初始保期为 20 年，在前 20 年内公司可以退保，但是无法全额退回初始保费，保费的退还金额随着距初始保期到期日越近，退还金额越大。 20 年后公司可以取回保费，也可以继续存放再保险公司，保险公司继续按照前述利率支付利息并提供人生及健康保险。就以上业务，应该如何进行会计处理及列报呢？在初始保期内，是否应以摊余成本进行后续计量？

回答人：chenyiwei
这种情况是偏理财性质的保险产品投资，理论上应区分为保险保障和投资两部分分别进行会计处理，但如果无法拆分，也可以作为一个整体，作为以公允价值计量且其变动计入损益的金融资产处理（考虑这类保单常有的分红特征，其合同现金流量特征不符合“本金+利息”的基本借贷安排）。在预计将会长期持有，不会中途退保的前提下，其计量金额为累计支付的保费（成本）和保单现金价值两者中的较高者。